臺灣桃園地方法院民事裁定
111年度桃簡字第356號
原      告  李春賀  
訴訟代理人  李永財  
被      告  邱湖    
上列當事人間請求確認本票債權不存在事件，本院裁定如下：
    主    文
原告之訴駁回。
訴訟費用由原告負擔。
    理    由
一、按原告之訴，其訴訟標的為確定判決之效力所及者，法院應
    以裁定駁回之；又除別有規定外，確定之終局判決就裁判之
    訴訟標的，有既判力，此觀諸民事訴訟法第436條第2項、第
    249條第1項第7款及第400條第1項規定自明。關於訴訟法上
    所謂「一事不再理」原則，乃指就訴訟標的法律關係，倘業
    有確定之實體終局判決，對於當事人間即生既判力，當事人
    不得就同一事件更行提起後訴訟。至前、後兩訴是否為同一
    事件，應依㈠前、後兩訴之當事人是否相同；㈡前、後兩訴之
    訴訟標的法律關係是否相同；㈢前、後兩訴之聲明是否為相
    同、相反或可為代用等因素定之。
二、本件原告起訴主張：如附表所示之本票均非原告所簽發，且
    原告不曾向被告借款，系爭本票上「李春賀」之印文均係遭
    人盜刻印章後所蓋，原告對被告就此自不負票據責任，爰依
    民事訴訟法第247條規定提起本件訴訟等語。並聲明：㈠確認
    被告就本院104年度司票字第10203號裁定，原告部份廢棄，
    所示對於原告之本票債權新臺幣（下同）75萬元不存在；㈡
    確認被告就本院105年度司票字第569號裁定，原告部份廢棄
    ，所示對原告之本票債權109萬6,000元不存在；㈢原告願供
    擔保請宣告准予假執行。
三、經查：
　㈠有關附表編號A所示本票，原告前曾以與本件主張相同之原因
    事實，對被告提起確認本票債權不存在訴訟，經本院108年
    度桃簡字第446號判決（下稱108年前案）駁回確定，業經本
    院調取上開案件卷宗，核閱無訛。原告於110年10月5日就同
    一事件復提起此部分之訴（即本案附表編號A所示本票部分
    ），應為108年前案之確定判決既判力所及，揆諸首揭說明
    ，自非適法，應予駁回。
　㈡有關附表編號B、C所示本票，原告前曾以與本件主張相同之
    原因事實，對被告提起債務人異議之訴，並聲明：㈠確認被
    告就本院105年度司票字第569號裁定所示本票（即附表編號
    B、C所示本票），對原告本票債權不存在；㈡被告不得執本
    院105年度司票字第569號裁定為執行名義對原告為強制執行
    等語，經臺灣臺中地方法院（下稱臺中地院）以105年度訴
    字第1724號判決駁回其請求。嗣原告不服，提起上訴，並追
    加聲明：㈢臺中地院105年度司執字第55435號強制執行程序
    應予撤銷等語，經臺灣高等法院臺中分院於民國107年3月20
    日以106年度上易字第496號判決（下稱105年前案）駁回原
    告之上訴並於同日確定等節，亦經本院調取上開案件卷宗，
    核閱無訛。堪見原告就本件附表編號B、C所示本票所提本件
    訴訟，與105年前案之當事人、訴訟標的及訴之聲明均屬同
    一，應為同一事件。而上開事實既於105年前案判決原告敗
    訴確定在案，則其於110年10月5日就同一事件復提起此部分
    之訴訟（即本案附表編號B、C所示本票部分），則已為105
    年前案訴訟確定判決之既判力所及，亦非適法而應予以駁回
    。
四、據上論結，依民事訴訟法第436條第2項、第249條第1項第7
    款、第95條、第78條，裁定如主文。
中　　華　　民　　國　　111 　年　　9 　　月　　28　　日
                  桃園簡易庭  法  官  楊奕泠
編號 發票日期(民國) 票據號碼 票面金額 （新臺幣） 發票人 備註  到期日期(民國)      A 99年5月21日 TH035576 75萬元 陳盈潔李春賀 本院104年度司票字第10203號裁定 准予強制執行 （臺灣臺中地方法院 107年度執字第21357號 執行事件之執行名義）  104 年10月21日      B 99年5月21日 TH035578 86萬元 陳盈潔李春賀 本院105年度司票字第569號裁定 准予強制執行 （臺灣臺中地方法院 105年度執字第55435號 執行事件之執行名義）  104 年12月21日      C 99年5月21日 TH035579 23萬6,000元 陳盈潔李春賀 同上  104 年11月21日     
以上為正本係照原本作成。
如不服本裁定，應於送達後10日內向本院提出抗告狀並表明抗告
理由（須附繕本，並應繳納抗告費新臺幣1,000元）。
中　　華　　民　　國　　111 　年　　9 　　月　28 　　日
                              書記官  王帆芝